【裁判字號】    97,婚,257
【裁判日期】    970701
【裁判案由】    離婚
【裁判全文】
臺灣臺南地方法院民事判決               97年度婚字第257號
原      告  甲○
被      告  乙○○
前當事人間請求離婚事件，經本院於民國97年6月17日言詞辯論
終結，判決如下：
    主      文
准原告與被告離婚。
訴訟費用新臺幣參仟元由被告負擔。
    事實及理由
一、原告主張：兩造於民國50年間結婚，婚後並育有一女鮑信妹
    （52年10月10日生），業已成年。兩造原先約定居住於澎湖
    ，於長女約三歲時（約55年間），被告即因外遇搬離兩造同
    居住所，棄原告母女不顧，並於73年5月26日在外與婚外女
    子另育有一子鮑慶仁。又兩造分居期間，被告未負擔原告母
    女之生活費用，亦不聞問，致原告母女無法生活，而搬回娘
    家（即現住所）居住，並獨力扶養長女長大成人，至此兩造
    已分居逾43年，夫妻關係名存實亡。以上，足以破壞婚姻共
    同生活，使兩造婚姻難以維持，亦構成得訴請離婚之重大事
    由。爰依民法第1052條第2項之規定，提起本件訴訟等語，
    並聲明：如主文所示
二、被告抗辯：兩造達40幾年未有婚姻之實，已無絲毫感情存在
    ，甚至連女兒結婚原告亦未告知被告，故同意與原告離婚等
    語。
三、得心證之理由：
  (一)按有民法第1052條第1項所列各款以外之重大事由，而難以
    維持婚姻者，夫妻之一方得請求法院判決離婚，民法第1052
    條第2項定有明文。又按婚姻係以誠摯相愛地共同生活為基
    礎，若此基礎已動搖，縱無激烈言詞或情感外遇，僅終日冷
    漠相對，維持婚姻關係之基礎即屬破裂，基於近代離婚立法
    例大多由有責主義而至破綻主義之趨勢，法院即應認定該情
    形屬難以維持婚姻之重大事由。
  (二)經查，原告主張上情，核與證人即兩造之女鮑信妹證稱：「
    我從小就沒有看到我父親，他也都沒有照顧我」等語相符，
    且被告亦不否認兩造已逾40年無婚姻之實，婚姻破裂，已無
    感情存在，自堪認原告主張為真實。綜上，兩造於40幾年來
    ，未有婚姻之實，被告對原告母女不相聞問，甚至在外與女
    子另育有一子，顯見兩造間共同生活所需誠摯的互敬互愛之
    基礎不復存在，婚姻已生破綻，且被告之過失較重，故原告
    主張依民法第1052條第2項之規定請求判決離婚，依法洵屬
    有據，應予准許。另本件訴訟費用為第一審裁判費新臺幣
    3,000元，爰命由敗訴之被告負擔。
四、結論：原告之訴為有理由，依民事訴訟法第78條、第87條第
    1項，判決如主文。
中    華    民    國    97    年    7     月    1     日
                      家事法庭    法  官  郭貞秀
以上正本係照原本作成。
如對本判決上訴，須於收受判決正本送達後20日內向本院提出上
訴狀，並繳納上訴費新臺幣4,500元及附具繕本。
中    華    民    國    97    年    7     月    1     日
                                  書記官  鄭隆慶


司法院資訊處製作；財團法人民間司法改革基金會備份。
